臺灣桃園地方法院刑事判決
110年度訴字第238號
公  訴  人  臺灣桃園地方檢察署檢察官
被      告  楊智翔


選任辯護人  陳明彥律師
上列被告因違反毒品危害防制條例案件，經檢察官提起公訴（10
9年度偵字第33144號），本院判決如下：
    主  文
楊智翔共同犯販賣第三級毒品未遂罪，處有期徒刑貳年。緩刑伍
年，緩刑期間付保護管束，並應向指定之政府機關、政府機構、
行政法人、社區或其他符合公益目的之機構或團體提供貳佰肆拾
小時之義務勞務，暨接受法治教育課程陸場次。扣案含有第三級
毒品4-甲基甲基卡西酮成分之果汁包貳拾包(驗餘總淨重玖拾壹
點捌貳公克，併同直接盛裝上開毒品之包裝袋貳拾個)、愷他命
參包（驗餘總淨重貳點柒壹貳柒公克，併同直接盛裝上開毒品之
包裝袋參個）、三星A71手機壹支（IMEI:○○○○○○○○○○○○○○○○七、
○○○○○○○○○○○○○○○○○七號，內含門號○○○○○○○○○○號SIM卡壹張）及
犯罪所得新臺幣貳仟壹佰元均沒收。
    事  實
一、楊智翔明知愷他命(Ketamine)、4-甲基甲基卡西酮（Mephed
    rone）為毒品危害防制條例所列管之第三級毒品，不得販賣
    ，為賺取販賣含有第三級毒品4-甲基甲基卡西酮之果汁包及
    愷他命之利潤，竟與真實姓名年籍不詳、綽號「李世民」、
    「安安」、「翔」、「涼」等人，共同基於販賣第三級毒品
    以牟利之犯意聯絡，由渠等於民國109年10月14日某時，使
    用通訊軟體微信暱稱「寶寶」，發送內容為「優質香菸，不
    香免錢…」之意旨販賣毒品之廣告訊息，以招攬買家，再由
    楊智翔前往約定地點完成交易，每販賣3包含有第三級毒品4
    -甲基甲基卡西酮之果汁包其可獲得新臺幣（下同）500元之
    利潤，販賣愷他命亦可獲得利潤。迨臺北市政府警察局大安
    分局警員執行網路巡邏發現前揭販毒訊息，遂喬裝購毒者，
    連繫「寶寶」假意表示欲購買毒品，雙方約定以5,500元之
    價格購買含有第三級毒品4-甲基甲基卡西酮之果汁包12包後
    ，楊智翔旋於109年10月14日晚上9時20分許，至桃園市○○區
    ○○○路0段0號(桃園高鐵站)，經楊智翔交付上開毒品果汁包1
    2包之際，警員即表明身分當場將之逮捕而未能得逞，並扣
    得含有第三級毒品4-甲基甲基卡西酮之果汁包20包（驗前總
    毛重119.05公克，驗前總淨重93.45公克，驗餘總淨重91.82
    公克，4-甲基甲基卡西酮純質淨重3.73公克）、愷他命3包(
    驗前總毛重3.4310公克、驗前總淨重2.7270公克、驗餘總淨
    重2.7127公克、純質淨重2.3779公克)、三星A71手機（IMEI
    碼：00000000000000000、000000000000000000號，內含門
    號0000000000號SIM卡1張) 1支及販賣毒品所得2,100元，始
    悉上情。
二、案經臺北市政府警察局大安分局移送臺灣桃園地方檢察署檢
    察官偵查起訴。
    理  由
壹、證據能力部分
一、按被告以外之人於審判外之陳述，雖不符刑事訴訟法第159
    條之1至第159條之4之規定，而經當事人於審判程序同意作
    為證據，法院審酌該言詞陳述或書面陳述作成時之情況，認
    為適當者，亦得為證據。當事人、代理人或辯護人於法院調
    查證據時，知有刑事訴訟法第159條第1項不得為證據之情形
    ，而未於言詞辯論終結前聲明異議者，視為有前項之同意，
    刑事訴訟法第159條之5定有明文。上述規定之立法意旨在於
    傳聞證據未經當事人之反對詰問予以核實，原則上先予排除
    。惟若當事人已放棄反對詰問權，於審判程序中表明同意該
    等傳聞證據可作為證據，或於言詞辯論終結前未聲明異議，
    基於尊重當事人對傳聞證據之處分權，認該等傳聞證據亦均
    具有證據能力。查本判決所引用以下審判外作成之相關供述
    證據，被告楊智翔及辯護人於本院準備程序中業已陳明：沒
    有意見，同意有證據能力等語明確（見本院卷一第46頁），
    此外，公訴人、被告及辯護人於本院審判期日均表示無意見
    而不予爭執，亦未於言詞辯論終結前聲明異議（見本院卷二
    第73頁至第77頁），本院審酌上開證據資料製作時之情況，
    尚無違法取得及證明力明顯過低之瑕疵，認以之作為證據應
    屬適當，且上開各該證據均經本院於審判期日依法進行證據
    之調查、辯論，被告於訴訟上之防禦權，已受保障，故上開
    證據資料均有證據能力。
二、本判決所引用之非供述證據部分，與本案均有關聯性，亦無
    證據證明係實施刑事訴訟程序之公務員以不法方式所取得，
    依刑事訴訟法第158條之4之反面解釋，當有證據能力，本院
    復於審理時，提示並告以要旨，使檢察官及被告、辯護人充
    分表示意見，自得為證據使用。
貳、實體部分
一、上揭事實，業據被告楊智翔於警詢、偵查、本院準備程序及
    審理中均坦承不諱（見偵字卷第27頁至40頁、第123頁至第1
    25頁、第168頁至第169頁，本院卷一第46頁，本院卷二第78
    頁），核與證人即查獲員警蔡榮軒於偵訊中證述之情節相符
    （見偵字卷第167頁至第168頁），復有臺北市政府警察局大
    安分局搜索扣押筆錄、扣押物品目錄、查獲現場照片、扣案
    被告手機內與販毒群組之對話紀錄擷圖照片、職務報告附卷
    可查（見偵字卷第43頁至第47頁、第61頁至第93頁、偵字卷
    第141頁至第151頁），並有果汁包20包、愷他命3包、三星A
    71手機（IMEI碼：00000000000000000、00000000000000000
    0號，內含門號0000000000號SIM卡1張)1支及2,100元扣案可
    佐；且扣案果汁包20包（驗前總毛重119.05公克，驗前總淨
    重93.45公克，驗餘總淨重91.82公克）經送鑑驗，檢出含有
    第三級毒品4-甲基甲基卡西酮、純質淨重約3.73公克；扣案
    愷他命3包(驗前總毛重3.4310公克、驗前總淨重2.7270公克
    、驗餘總淨重2.7127公克)，檢出含有第三級毒品愷他命，
    純質淨重2.3779公克，亦有交通部民用航空局航空醫務中心
    毒品鑑定書2份、內政部警政署刑事警察局110年1月4日刑鑑
    字第1098028283號鑑定書存卷可考（見偵字卷第201頁、第2
    13頁），足認被告之自白與事實相符，堪以採信。本案事證
    明確，被告犯行堪予認定，應依法論科。
二、論罪科刑：
（一）按警方為掃蕩毒品犯罪，往往於得知疑似販賣毒品之人後
      ，會自己或派人佯裝欲購買毒品而與該名疑似販賣毒品之
      人聯絡，再循線逮捕販賣者，此即刑事偵查實務上俗稱「
      釣魚」之情形。此種情形，關於販賣毒品之人是否成立犯
      罪，自應視該販賣毒品之人販賣毒品之犯意是否為佯稱欲
      購買毒品之人教唆而啟，若經警方以釣魚方式逮捕之販賣
      毒品者，原本即具有販賣之犯意，不過因此教唆而彰顯其
      犯行，自無何陷害可言，不能援引「陷害教唆」主張免責
      ；然其犯罪行為因購買者並無購買真意，事實上不能真正
      完成買賣，因此販賣者已著手交付毒品行為時，即應論以
      販賣未遂罪（最高法院89年度台上字第3434號判決、91年
      度台上字第3443號判決意旨參照）。本案被告所屬販毒集
      團本即發送簡訊搜尋毒品買家俟機欲販賣，並非經人挑起
      販賣毒品之意，核與陷害教唆無涉，而員警喬裝為毒品買
      家假意佯裝購買毒品，再由被告出面交易，純係偵查技巧
      實施，自始不具購買毒品真意，是本案被告雖已著手販賣
      第三級毒品，然尚未達既遂階段。是核被告所為，係犯毒
      品危害防制條例第4條第6項、第3項之販賣第三級毒品未
      遂罪。又被告所持有之本案毒品果汁包，含第三級毒品4-
      甲基甲基卡西酮，驗前總純質淨重約3.73公克，另愷他命
      純質淨重為2.3779公克，已如前述，共計已達5公克以上
      ，本應成立毒品危害防制條例第11條第5項之持有第三級
      毒品純質淨重五公克以上罪，然其持有前開毒品之低度行
      為，為其販賣毒品之高度行為所吸收，不另論罪，附此敘
      明。
（二）被告與真實姓名年籍不詳、綽號「李世民」、「安安」、
      「翔」、「涼」等人間，就上開犯行，具有犯意聯絡及行
      為分擔，應論以共同正犯。
（三）又被告客觀上已著手實施販賣犯行，然喬裝為毒品買家假
      意購毒之員警自始即不具購買之真意，事實上不能真正完
      成買賣而未遂，為未遂犯，爰依刑法第25條第2項之規定
      ，按既遂犯之刑減輕其刑。
（四）按犯毒品危害防制條例第4條至第8條之罪於偵查及歷次審
      判中均自白者，減輕其刑，毒品危害防制條例條例第17條
      第2項定有明文。查被告迭於警詢、偵查及本院審理中均
      自白犯行，業如前述，爰依毒品危害防制條例條例第17條
      第2項減輕其刑，並依法遞減其刑。
（五）爰以行為人之責任為基礎，審酌被告明知毒品對人體之危
      害性，視政府反毒政策及宣導如無物，為圖一己私利而販
      賣毒品予他人，助長毒品交易之行為更形猖獗，又此類行
      為所生危害，非僅使多數人之生命、身體法益受侵害，影
      響所及甚且危害社會、國家之健全發展，自應予嚴厲制裁
      ，惟念被告犯後均坦承犯行，兼衡被告於警詢自陳高中畢
      業之教育程度、案發時職業為外送員、家庭經濟狀況小康
      （見偵字卷第23頁），暨其販賣毒品之手段、數量、金額
      等一切情狀，量處如主文所示之刑，以示懲儆。
（六）被告未曾因故意犯罪受有期徒刑以上刑之宣告，有臺灣高
      等法院被告前案紀錄表1份在卷可考，其因一時失慮致罹
      刑典，經此偵、審程序及刑之宣告，當知所警惕，信無再
      犯之虞，本院綜核各情，認對被告所宣告之刑，以暫不執
      行為適當，乃依刑法第74條第1項第1款規定宣告緩刑5年
      ，以勵自新。惟為使被告能從本案深切記取教訓，避免再
      度犯罪，並保持善良品行及強化其法治之觀念，期於緩刑
      期內能深知警惕，爰依刑法第74條第2項第5款、第8款之
      規定，命被告應向指定之政府機關、政府機構、行政法人
      、社區或其他符合公益目的之機構或團體提供240小時之
      義務勞務，另應完成法治教育課程6場次，且依刑法第93
      條第1項第2款規定，諭知於緩刑期間內付保護管束，俾使
      被告培養正確法治觀念。
三、沒收部分：
（一）按毒品危害防制條例第18條第1項前段之規定，應予沒收
      銷燬之毒品，以經查獲之第一、二級毒品為限。同條後段
      規定：應予沒入銷燬之第三、四級毒品，專指查獲施用或
      單純持有之第三、四級毒品；其因製造、運輸、販賣或意
      圖販賣而持有者，即非該條項所指應予沒入銷燬之列。而
      同條例第19條第1項所定：供犯罪所用之物，係指犯第4條
      至第9條、第12條、第13條或第14條第1項、第2項之罪所
      用之物，不包括毒品本身。但製造、運輸、販賣或意圖販
      賣而持有第三、四級毒品究不失為違禁物，是以自應依刑
      法第38條第1項規定諭知沒收，始為適法（最高法院96年
      度台上字第6581號判決意旨參照）。經查，扣案之毒品果
      汁包20包（驗餘總淨重91.82公克）、愷他命3包(驗餘總
      淨重2.7127公克)，經檢出分別含有第三級毒品4-甲基甲
      基卡西酮、愷他命成分，有上開鑑定書在卷可佐，是揆諸
      上開說明意旨，自應將該等毒品均視為應依刑法第38條第
      1項沒收之違禁物而宣告沒收之，又直接盛裝毒品果汁包
      之包裝袋20個、盛裝愷他命之包裝袋3個，以現行鑑驗技
      術，其上仍會有微量毒品殘留而無法析離，應視為整體毒
      品之一部，併予宣告沒收之。
（二）又犯第4條至第9條、第12條、第13條或第14條第1項、第2
      項之罪者，其供犯罪所用之物，不問屬於犯罪行為人與否
      ，均沒收之，毒品危害防制條例第19條第1項定有明文。
      查扣案之三星A71手機（IMEI碼：00000000000000000、00
      0000000000000000號，內含門號0000000000號SIM卡1張)1
      支，被告確持以聯繫販賣毒品事宜，為被告所自承（見偵
      字卷第129頁），自屬供本案被告販賣第三級毒品所用之
      物，爰依毒品危害防制條例第19條第1項規定，宣告沒收
      。
（三）按犯罪所得，屬於犯罪行為人者，沒收之。但有特別規定
      者，依其規定。刑法第38條之1第1項定有明文。查扣案之
      2,100元為被告販賣毒品所得，業據被告於警詢供承在卷
      （見偵字卷第27頁），爰依刑法第38條之1第1項前段，宣
      告沒收。
據上論斷，應依刑事訴訟法第299條第1 項前段，毒品危害防制
條例第4條第6項、第3項、第17條第2項、第19條第1項，刑法第1
1條、第28條、第25條第2項、第38條第1項、第38條之1 第1 項
前段、第74條第1項第1款、第2項第5款、第8款、第93條第1項第
2款，判決如主文。
本案經檢察官林穎慶提起公訴，經檢察官黃鈺斐到庭執行職務。
中　　華　　民　　國　　111 　年　　4 　　月　　28　　日
                  刑事第六庭  審判長法  官  劉淑玲
                                    法  官  何啓榮
                                    法  官  何宇宸
以上正本證明與原本無異。
如不服本判決應於收受判決後20日內向本院提出上訴書狀，並應敘述具體理由。其未敘述上訴理由者，應於上訴期間屆滿後20日內向本院補提理由書(均須按他造當事人之人數附繕本)「切勿逕送上級法院」。 　　　　　　　　　　　　　　　　　　
                                    書記官  趙于萱
中　　華　　民　　國　　111 　年　　4 　　月　　29　　日
毒品危害防制條例第4條
製造、運輸、販賣第一級毒品者，處死刑或無期徒刑；處無期徒
刑者，得併科新臺幣3千萬元以下罰金。
製造、運輸、販賣第二級毒品者，處無期徒刑或10年以上有期徒
刑，得併科新臺幣1千5百萬元以下罰金。
製造、運輸、販賣第三級毒品者，處7年以上有期徒刑，得併科
新臺幣1千萬元以下罰金。
製造、運輸、販賣第四級毒品者，處5年以上12年以下有期徒刑
，得併科新臺幣5百萬元以下罰金。
製造、運輸、販賣專供製造或施用毒品之器具者，處1年以上7年
以下有期徒刑，得併科新臺幣1百50萬元以下罰金。
前五項之未遂犯罰之。